臺灣新北地方法院刑事判決
110年度金訴字第926號
公  訴  人  臺灣新北地方檢察署檢察官
被      告  郭建志



上列被告因違反洗錢防制法等案件，經檢察官提起公訴（110年
度偵字第29933、30985號），被告於準備程序中就被訴事實為有
罪之陳述，經告知簡式審判程序之旨，並聽取公訴人及被告之意
見後，本院裁定改依簡式審判程序審理，判決如下：
    主  文
乙○○共同犯洗錢防制法第十四條第一項之洗錢罪，處有期徒刑貳
月，併科罰金新臺幣參仟元，罰金如易服勞役，以新臺幣壹仟元
折算壹日。又共同犯洗錢防制法第十四條第一項之洗錢罪，處有
期徒刑貳月，併科罰金新臺幣參仟元，罰金如易服勞役，以新臺
幣壹仟元折算壹日。應執行有期徒刑參月，併科罰金新臺幣伍仟
元，罰金如易服勞役，以新臺幣壹仟元折算壹日。緩刑貳年。
    事實及理由
一、被告乙○○所犯，非死刑、無期徒刑、最輕本刑為3年以上有
    期徒刑之罪，或高等法院管轄第一審之案件，而被告於本院
    準備程序進行中，就被訴事實為有罪之陳述，經告以簡式審
    判程序之旨，並聽取檢察官及被告之意見後，本院裁定改依
    簡式審判程序進行審理。又依刑事訴訟法第159條第2項、第
    273條之2規定，簡式審判程序之證據調查，不受同法第159
    條第1項、第161條之2、第161條之3、第163條之1及第164條
    至第170條規定之限制。
二、本件犯罪事實及證據，除附表之「告訴人」欄更正為「被害
    人」欄，證據清單編號2及編號5證據名稱及待證事實欄內之
    「告訴人」均更正為「被害人」外，其餘均引用如附件檢察
    官起訴書之記載，證據部分並補充：本院111年度司刑移調
    字第103號調解筆錄1份（本院卷第44-1、44-2頁）、本院民
    國111年1月21日公務電話紀錄表1份（本院卷第61頁）、被
    告提出之LINE對話紀錄截圖3張、網路銀行轉帳交易明細截
    圖3張、機車分期繳費通知單影本1份（本院卷第87至99頁）
    、安泰商業銀行111年2月17日安泰銀營支存押字第11100016
    347號函及所附被告安泰銀行帳戶交易明細表1份（本院卷第
    103至110頁）、安泰商業銀行111年4月25日安泰銀營支存押
    字第1110005548號函及所附被告安泰銀行帳戶金融卡補發申
    請書及存摺異動申請書各1份（本院卷第119至125頁）、本
    院111年3月31日公務電話紀錄表1份（本院卷第131頁）、中
    和分局偵查隊111年4月23日職務報告及所附案件管理系統查
    詢表1份（本院卷第137至140頁）、本院111年9月23日公務
    電話紀錄表1份（本院卷第165頁）及被告於本院準備程序及
    審理時之自白（本院卷第200、207頁）。
三、論罪科刑
  ㈠核被告所為，均係犯刑法第339條第1項之詐欺取財罪、違反
    洗錢防制法第2條第2款而犯同法第14條第1項之一般洗錢罪
    。被告所犯詐欺取財罪與洗錢罪間，屬一行為觸犯數罪名之
    想像競合犯，應依刑法第55條規定，從一重之洗錢罪處斷。
    被告與不詳之詐欺集團成員（無證據顯示為未成年人）間具
    有犯意聯絡及行為分擔，應論以共同正犯。被告所犯上開2
    罪，犯意各別、行為互殊，應予分論併罰。
  ㈡按犯洗錢防制法第14條之罪，在偵查或審判中自白者，減輕
    其刑，洗錢防制法第16條第2項定有明文。經查，被告於本
    院準備及審理程序中均坦承犯行，應認其業對所犯洗錢罪部
    分之犯罪事實為自白，爰依洗錢防制法第16條第2項規定，
    皆減輕其刑。
  ㈢爰以行為人之責任為基礎，審酌被告自甘為他人所利用，提
    供帳戶並負責提領詐欺款項，形同「車手」，非但造成無辜
    民眾遭詐欺而受有財產上之損害，且因被告所為掩匿犯罪所
    得之去向，更助長詐欺犯罪；惟念被告犯後尚能坦承犯行，
    又其本身亦屬遭詐欺集團所利用之人，自身主觀惡性尚非重
    大，且其於本案犯罪之分工，較諸實際策畫佈局、分配任務
    、施用詐術、終局保有犯罪所得之核心份子而言，僅居於聽
    從指示、代替涉險之次要性角色，業與被害人周笠紜調解成
    立，並履行完畢（本院卷第44-1、44-2、165頁），兼衡被
    告之素行（參卷附臺灣高等法院被告前案紀錄表）、智識程
    度及家庭生活經濟狀況（見本院卷第209頁），及犯罪之動
    機、目的、手段等一切情狀，量處如主文所示之刑，並就併
    科罰金部分，依刑法第42條第3項前段諭知易服勞役之折算
    標準。此外，被告就上開所犯之罪名相同、手段相類、時間
    相近，於審酌整體情節後，基於責任非難重複程度、定應執
    行刑之恤刑目的、罪刑相當與比例原則等情，定其應執行之
    刑如主文所示，亦諭知併科罰金部分易服勞役之折算標準。
  ㈣查被告前無論罪科刑紀錄，本院審酌被告一時失慮致罹刑章
    ，然犯後坦認犯行，足徵其有悔意，且被告業與被害人周笠
    紜調解成立並已履行調解條件完畢，被害人周笠紜於本院準
    備程序時表示：對於緩刑沒有意見，如收到款項願意原諒被
    告等語（本院卷第55頁）；被害人丁○○亦表示：不用向被告
    請求賠償，對本案無意見等語，有本院公務電話紀錄在卷可
    參（本院卷第61頁）。被告經此教訓後，當知所警惕，實宜
    使其有機會得以改過遷善，是以本院認尚無逕對被告施以短
    期自由刑之必要，故上開對被告宣告之刑，以暫不執行為適
    當，爰依刑法第74條第1項第1款規定，諭知被告緩刑2年，
    以啟自新。
四、被告固將被害人周笠紜及丁○○受詐欺之款項領出後購買GASH
    點數供詐欺集團所用，惟被告於本院準備程序時供稱：沒有
    從中獲得任何利益等語（本院卷第200頁），本案卷內亦無
    積極事證足認被告有取得報酬，故無從認定其有何犯罪所得
    ，爰不為沒收之宣告。至被告所使用之提款卡，未據扣案，
    且該物品可隨時停用、掛失補辦，欠缺刑法上之重要性，而
    無宣告沒收之必要，亦不予宣告沒收。
據上論斷，應依刑事訴訟法第273條之1第1項、第299條第1項前
段、第310條之2、第454條第2項，判決如主文。
本案經檢察官丙○○提起公訴，檢察官郭智安到庭執行職務。
中　　華　　民　　國　　111 　年　　11　　月　　28　　日
                  刑事第二庭    法　官  鄧煜祥
上列正本證明與原本無異。
如不服本判決，應於判決送達後20日內敘明上訴理由，向本院提
出上訴狀 (應附繕本) ，上訴於臺灣高等法院。其未敘述上訴理
由者，應於上訴期間屆滿後20日內向本院補提理由書「切勿逕送
上級法院」。
                                書記官  蘇秀金
中　　華　　民　　國　　111 　年　　11　　月　　30　　日
附錄本案論罪科刑法條全文：
洗錢防制法第2條
本法所稱洗錢，指下列行為：
一、意圖掩飾或隱匿特定犯罪所得來源，或使他人逃避刑事追訴
    ，而移轉或變更特定犯罪所得。
二、掩飾或隱匿特定犯罪所得之本質、來源、去向、所在、所有
    權、處分權或其他權益者。
三、收受、持有或使用他人之特定犯罪所得。
洗錢防制法第14條
有第2條各款所列洗錢行為者，處7年以下有期徒刑，併科新臺幣
5百萬元以下罰金。
前項之未遂犯罰之。
前2項情形，不得科以超過其特定犯罪所定最重本刑之刑。
中華民國刑法第339條
意圖為自己或第三人不法之所有，以詐術使人將本人或第三人之
物交付者，處5年以下有期徒刑、拘役或科或併科50萬元以下罰
金。
以前項方法得財產上不法之利益或使第三人得之者，亦同。
前2項之未遂犯罰之。                
附件
臺灣新北地方檢察署檢察官起訴書
                                    110年度偵字第30985號
                                               第29933號
　　被　　　告　乙○○　男　21歲（民國00年0月0日生）
　　　　　　　　　　　　住○○市○○區○○路000巷00號2樓
　　　　　　　　　　　　居新北市○○區○○路0段000號3樓
　　　　　　　　　　　　國民身分證統一編號：Z000000000號
上列被告因詐欺等案件，業經偵查終結，認應提起公訴，茲將犯
罪事實及證據並所犯法條分敘如下：
　　　  犯罪事實
一、乙○○自民國110年4月8日19時許加入詐欺集團，其與詐欺集團
    成員，共同意圖為自己不法所有之犯意聯絡，基於詐欺取財
    及洗錢之犯意，由乙○○提供其本人向安泰商業銀行所申設之
    帳號000-00000000000000號帳戶(下稱安泰帳戶)供詐欺集團
    使用，再由詐欺集團成員於附表所示之時間，向如附表所示
    之人施以如附表所示之詐術，致如附表所示之人均陷於錯誤
    ，各於如附表所示之時間匯款至乙○○之安泰帳戶，復由乙○○
    依照詐欺集團之指示，陸續於110年4月8日21時00分、21時01
    分、21時02分、21時27分及21時28分許，在新北市○○區○○路
    0段000巷0○0號便利商店內，提領上開款項後購買GASH點數
    卡得手。
二、案經甲○○訴由新北市政府警察局中和分局報告偵辦。
　　　　證據並所犯法條
一、證據清單及待證事實
編號 證據名稱 待證事實 1 被告乙○○於警詢及偵查中之供述 被告坦承有將安泰帳戶之帳號提供與他人，並依指示將安泰帳戶內款項提領後，購買點數卡之行為。 2 證人即告訴人甲○○於警詢中之證述 證明告訴人甲○○有遭詐騙並匯款之事實。 3 證人即被害人丁○○於警詢中之證述 證明被害人丁○○有遭詐騙並匯款之事實。 4 被告安泰帳戶之開戶基本資料表及交易明細表各1份 證明全部犯罪事實。 5 告訴人甲○○之內政部警政署反詐騙諮詢專線紀錄表、受理詐騙帳戶通報警示簡便格式表、金融機構聯防機制通報單、受理案件證明單、受理各類案件紀錄表及轉帳交易明細各1份 證明告訴人甲○○有遭詐騙並匯款之事實。 6 被害人丁○○之內政部警政署反詐騙諮詢專線紀錄表、受理詐騙帳戶通報警示簡便格式表、金融機構聯防機制通報單及轉帳交易明細各1份 證明被害人丁○○有遭詐騙並匯款之事實。 
二、核被告所為，係犯刑法第339條第1項之詐欺取財及洗錢防制
    法第14條第1項之洗錢等罪嫌。被告與上開詐騙集團成員間
    有犯意聯絡及行為分擔，請論以共同正犯，被告以上開行為
    同時觸犯上揭兩罪名，為一行為觸犯數罪名之想像競合犯，
    請依刑法第55條之規定，從一重之洗錢罪處斷。
三、依刑事訴訟法第251條第1項提起公訴。
　此　致
臺灣新北地方法院
中　　華　　民　　國　 110　　年　　11　　月　　 4　　日
    　　　　　　　　　　　　　檢　察　官  丙○○
附表
編號 告訴人 詐騙時間 詐騙手法 匯款時間 匯款金額 (新臺幣) 匯款帳戶 1 甲○○ 110年4月8日20時許 佯稱為客服人員，因信用卡設定錯誤自動扣款云云。 110年4月8日20時57分許、同日21時02分許 4萬9,988元、1萬8,719元 被告之安泰帳戶 2 丁○○ ︵未提告︶ 110年4月8日18時01分許 佯稱為客服人員，因信用卡設定錯誤自動扣款云云。 110年4月8日21時27分許 9,524元 被告之安泰帳戶